---
title: "Controle de demandas "
author: Bruno Soares, Luiz Batista, Lucas Vieira, Isabella Teixeira
date:   13/07/2020
output: 
  flexdashboard::flex_dashboard:
    orientation: rows
---

```{r global, include=F}
if (!require(tidyverse)) install.packages("tidyverse") 
if (!require(readxl)) install.packages("readxl") 
if (!require(xlsx)) install.packages("xlsx") 
if (!require(tidyr)) install.packages("tidyr") 
if (!require(flexdashboard)) install.packages("flexdashboard")
if (!require(dplyr)) install.packages("dplyr")

library(tidyverse)
library(readxl)
library(xlsx)
library(tidyr)
library(flexdashboard)
library(dplyr)

```


```{r}
knitr::opts_chunk$set(cache=F)

planilha_controle  <- read.xlsx("C:/Users/Lucas/Desktop/MPRJ/Atual - 2020 NOVO - EM 07-07-2020.xlsx", encoding="UTF-8", sheetName = "Assessoria")

#contagem total de procedimentos
#contagem_total  <- planilha_controle %>% 
#  group_by(Procedimento) %>% 
#  summarise(Contagem = length(unique(Promotoria)))

contagem_total  <- nrow(planilha_controle %>% group_by(Procedimento))

#primeira <- planilha_controle %>%  filter(Promotoria  == "1ª PJF")

Promotoria <- table(planilha_controle$Promotoria)
df_Prom <- data.frame(Promotoria)
df_Prom <- rename(df_Prom, Promotoria = Var1, Total = Freq)

Local <- table(planilha_controle$`Local.no.MP`,planilha_controle$Promotoria)
df_Local <- data.frame(Local)
df_Local <- rename(df_Local, `Local.no.MP` = Var1, Promotoria = Var2, Total = Freq)

```

# Aba Principal

## Row 1

### Total de lançamentos

<!-- ícones em: https://fontawesome.com/v4.7.0/icons/ -->

```{r,message=F}
valueBox((contagem_total), icon = "fa-book", color = "green")
```

## Row 2

### Itens por promotoria
```{r}
df_Prom %>%
  group_by(Promotoria) %>%
  ggplot(aes(x= Local, 
             y= Total)) +
  geom_col() +
  geom_label(aes(label = Total),
             color = "white") +
  theme(legend.position = "none") +
  labs(x = "Promotorias",
       y = "Total de lançamentos")
```

### Itens por Local
```{r}
df_Local %>%
  group_by(Local.no.MP) %>%
  ggplot(aes(x= Promotoria, 
             y= Total,
             fill = Local.no.MP)) +
  geom_bar(stat='identity', position='dodge') +
 
  # geom_label(aes(label = Total),
  #            color = "white") +
  
  theme(legend.title.align = 0.5) +
  labs(x = "Promotorias",
       y = "Lançamentos",
       filter = "Local")
```


# Aba 1

```{r}
df_data_saida <- planilha_controle[!is.na(planilha_controle$Data.da.saída),]

n_saida <- nrow(df_data_saida)

n_sem_responsavel <- nrow(df_data_saida[is.na(df_data_saida$Servidora.Responsável),])

n_sem_check_responsavel <- nrow(df_data_saida[is.na(df_data_saida$Check.list...responsável),])

```

## Row 1

###  com data de saída dos quais `r n_sem_responsavel` não apresentam servidora responsável

<!-- ícones em: https://fontawesome.com/v4.7.0/icons/ -->

```{r,message=F}
valueBox(str_c("Existem ", n_saida, " registros "), icon = "fa-exclamation-circle", color = "teal")
```

###  com data de saída dos quais `r n_sem_check_responsavel` não apresentam responsável pela check-list

<!-- ícones em: https://fontawesome.com/v4.7.0/icons/ -->

```{r,message=F}
valueBox(str_c("Existem ", n_saida, " registros "), icon = "fa-check-circle", color = "olive")
```

## Row 2

### Total de lançamentos

```{r,message=F}
valueBox((contagem_total), icon = "fa-book", color = "green")
```

### Total de procedimentos únicos

```{r,message=F}
valueBox(nrow(planilha_controle %>% group_by(Procedimento) %>% distinct(Procedimento)), icon = "fa-inbox", color = "purple")
```

## Row 3

```{r}
Promotoria1 <- planilha_controle %>% filter(Promotoria == "1ª PJF")


```

### Lançamentos e procedimentos na 1ª PJF


```{r}
#Itens necessários:
#1- Quantidade de datas de saída sem que tenha uma "Servidora Responsável"
        #(Obs: Para pegar erros)    

#2- Quantidade de datas de saída sem que tenha um "Check-list - responsável"
    #(*trata-se dos estagiários)    (Obs: Para pegar erros)

#3- Total de lançamentos(total de linhas) e total de procedimentos únicos (total de números MPRJ únicos)
       # IGUAL à ABA DASHBOARD
        
#4- Tempo total do procedimento(SOMA(SAIDA-ENTRADA) * de todos os registros), de todos os procedimentos que 
    #estão na Secretaria.
```

